# 求助陈版主：关于净额法下全额开票的问题

提问人：pippaqq 时间：2020-11-16 08:05:08
背景：
拟IPO企业A与客户B开展受托加工业务，B对委外给A单位的委托加工物资正常开具销售发票，A在将来料加工成产成品并销售给B公司时，按（委托加工物资+加工费）全额开具销项税发票，根据双方的结算条款约定，受托加工物资的采购款抵减销售价款，应由A承担的加工不良或不良品退货（正常情况下）亦抵减销售款项。
问题：
1 、如该项业务实质根据企业会计准则，满足按净额法核算，A仅应对受托加工业务中的加工费部分确认收入，A企业期末账面应收账款是否应仅反映应收未收的委托加工费，不存在其他交易情况下，合作期间所有的回款均视为对委托加工费的支付？
2 、账面不应反映对客户B的应付款项？收到的受托加工物资做仓库数据数量管理即可？
3 、对于加工过程中产生的应由A承担的加工不良或不良品退货（正常情况下），是否应根据结算金额转制造费用同时确认其他应付款-质量赔偿（A公司）？
4 、上述业务由于在发票流转上均按照正常的采购和销售业务开具，此处的账务处理和税法上会有冲突，当地税务局明确要求所得税与增值税数据保持一致，请问此类情形下应如何进行账务处理较为合适？

回答人：chenyiwei
在此类业务应采用净额法核算的情况下，受托方不应将从委托方购入的原材料确认为自身存货，仅在帐外进行备查登记。但是，鉴于委托方和受托方之间的资金往来是真实的，因此仍应全额确认相关的往来款，在现金流量表中也应按照总额法列报相关现金流入和流出。除非双方约定对相关往来款自动相抵后按净额结算，否则在资产负债表上不能将相关债权、债务相抵。
对于上述应收应付款项中不会形成本企业收入、成本的部分，可列报为其他应收款、其他应付款。
账务处理应以会计准则为依据，尤其是对于在资本市场上融资的企业。